臺灣臺北地方法院民事裁定
111年度北簡字第4463號
原      告  周錦文  



上列原告因與被告合發腰果進出口貿易生產有限公司等間請求給
付票款事件，本院裁定如下：
    主  文
一、原告應於本裁定送達後10日內具狀補正下列事項：
  ㈠被告合發腰果進出口貿易生產有限公司經我國認許之證明文
    件，並蓋有主管機關抄錄章。如為外國法人，應提出證明文
    件及記載起訴時及現在被告合發公司法定代理人有法定代理
    權之證明文件，暨在我國有無財產及事務所之證明文件，以
    上資料如為外國文書均應附中文譯本與經我國駐外機構之認
    證證明之文書原本。
  ㈡被告杜文考、都名杜、丁氏慧恩之國籍證明、護照號碼及居
    留證號碼、住所或居所地證明文件，以上資料如為外國文書
    均應附中文譯本與經我國駐外機構之認證證明之文書原本。
  ㈢依被告合發腰果進出口貿易生產有限公司、杜文考、都名杜
    、丁氏慧恩國籍國語製作之起訴狀繕本翻譯本、開庭通知書
    及送達證書之翻譯本。
二、上開各事項如逾期未補正，即駁回原告之訴。
    理  由
一、按當事人書狀，除別有規定外應記載下列各款事項：當事
    人姓名及住所或居所；當事人為法人、其他團體或機關者，
    並應記載其名稱及公務所、事務所或營業所。有法定代理
    人、訴訟代理人者，其姓名、住所或居所，及法定代理人與
    當事人之關係。書狀内宜記載當事人、法定代理人 或訴訟
    代理人之性別、出生年月日、職業、國民身分證號碼、營利
    事業統一編號、電話號碼及其他足資辨別之特徵。民事訴訟
    法第116條第1項第1款、第2款、第2項定有明文。次按法院
    組織法第99條「訴訟文書應用我國文字。但有供參考之必要
    時，應附記所用之方言或外國語文」、辦理民事訴訟事件應
    行注意事項第139條「（第1項）囑託外國管轄機關或駐在該
    國之中華民國大使、公使、領事或其他機構、團體為送達者
    ，應由囑託法院函請外交部辦理。（第2項）前項送達，受
    送達人為外國人時，其送達之通知及裁判書類，仍應以我國
    文字製作，惟如囑託外國管轄機關為送達者，應備有關訴訟
    文書之譯本。囑託駐在該國之中華民國大使、公使、領事或
    其他機構、團體為送達者，除民事訴狀可由當事人附譯本外
    ，關於法院之裁判書類得附主文譯本。（第3項）依民事訴
    訟法第145條第2項為送達者，受送達人為外國人時，亦應備
    相關訴訟文書之譯本…。」。準此，受送達人如為外國人者
    ，送達時應具備有關訴訟文書之譯本，否則受囑託之機關無
    從在當地為送達；且該受送達人於訴訟上之權利亦將無以維
    護，故此應屬法定必備之程式。又按於外國為送達者，應囑
    託該國管轄機關或駐在該國之中華民國使領館或其他機構、
    團體為之。囑託外國管轄機關或駐在該國之中華民國大使、
    公使、領事或其他機構、團體為送達者，應由囑託法院函請
    外交部辦理。前項送達，受送達人為外國人時，其送達之通
    知及裁判書類，仍應以我國文字製作，惟如囑託外國管轄機
    關為送達者，應備有關訴訟文書之譯本。囑託駐在該國之中
    華民國大使、公使、領事或其他機構、團體為送達者，除民
    事訴狀可由當事人附譯本外，關於法院之裁判書類得附主文
    譯本。依民事訴訟法第145條第2項為送達者，受送達人為外
    國人時，亦應備相關訴訟文書之譯本。民事訴訟法第145條
    第1項及辦理民事訴訟事件應行注意事項第139 條第1、2、3
    項亦分別有明定。末按原告之訴，有起訴不合程式或不備其
    他要件者，法院應以裁定駁回之。但其情形可以補正者，審
    判長應定期間先命補正，民事訴訟法第249條第1項第6款及
    同項但書定有明文。
二、經查，原告提起本件給付票款事件，以「合發腰果進出口貿
    易生產有限公司（下稱合發公司）、杜文考、都名杜、丁氏
    慧恩」為被告（本院卷第9-10頁）。查：
　㈠被告合發公司是否為經我國認許之外國公司？其目前是否仍
    為依外國法令尚存之公司？公務所、事務所或營業所為何？
    法定代理人姓名、住所或居所，及與當事人之關係為何？涉
    及被告合發公司是否有當事人能力及合法代理與否之調查，
    依法均有查明之必要。又被告杜文考、都名杜、丁氏慧恩是
    否為外國人？住所或居所地為何？依法亦為書狀應備之程式
    。
　㈡為此，原告以合發公司、杜文考、都名杜、丁氏慧恩為被告
    ，應提出被告合發公司經我國認許之證明文件，並蓋有主管
    機關抄錄章。如合發公司為外國法人，應提出證明文件及記
    載起訴時及現在被告合發公司法定代理人有法定代理權之證
    明文件，暨被告合發公司在我國有無財產及事務所之證明文
    件，以上資料如為外國文書均應附中文譯本與經我國駐外機
    構之認證證明之文書原本。另應提出被告杜文考、都名杜、
    丁氏慧恩國籍證明、護照號碼及居留證號碼、住所或居所地
    之證明文件。以上資料如為外國文書均應附中文譯本與經我
    國駐外機構之認證證明之文書原本。並提出依上開被告國籍
    國語製作之起訴狀繕本翻譯本、開庭通知書及送達證書之翻
    譯本。爰定期間命原告補正如主文所示之事項，逾期未補正
    ，即駁回其訴。
　㈢又上開文件均應提出經我國駐外機構之認證之文件原本，不
    得節錄或其他轉載方式提出，併此敘明。　　
三、依民事訴訟法第249條第1項，裁定如主文。 　　
中　　華　　民　　國　　111 　年　　7 　　月　　5 　　日
                  臺北簡易庭　　　　　　　
                          法  官　黃莉莉
以上為正本係照原本作成。
本裁定不得抗告。
中　　華　　民　　國　　111 　年　　7 　　月　　5 　　日
                          書記官　黃慧怡